Ingénieur en robotique, intelligence artificielle et gestion de projets innovants

Recherche d'un CDI Lié au domaine de la robotique et des systèmes émbarqués



Danny SAUVAL +33 7 81 25 52 00 sauvaldanny@gmail.com 19 Résidence du Parc 91300 Massy

À PROPOS DE MOI

J'envisage une carrière dédiée au développement de nouvelles technologies. C'est pourquoi je me forme continuellement en informatique, électronique et mécanique. Je suis curieux, déterminé et prêt à m'investir dans tout type d'expérience qui m'aidera à développer mes compétences.

COMPÉTENCES INFORMATIQUES

MS Office et LaTeX

Linux, Windows, macOS

C, C++, C#, Python, Qt

PIC (Microchip), MPLAB X IDE, I2C, UART

Arduino, Raspberry

Altium, KiCAD, Solidworks

Ros (Kinetic), LIDAR, SLAM, Navigation

Unity3D

LOISIRS

Musique (Piano, Guitare), Voyage, Projet robotique, Bricolage, Mécanique automobile, Lecture, Natation, Musculation, Travail du bois.

FORMATIONS

Master en génie de la production automatisée

École de Technologie Supérieure, (Montréal, Québec)

Machine learning, interaction humain-machine, systèmes biométriques, gestion de projets innovants, mise en place d'un processus de veille.

Diplôme d'ingénieur en Robotique

Polytech Sorbonne, (Paris, France)

Mathématiques, programmation, informatique, vision par ordinateur, traitement d'image, mécanique, électronique, traitement du signal, CAO.

EXPÉRIENCES PROFESSIONNELLES

Ingénieur chef de projet

Orasis-EAR (startup), (Paris, France)

Développement d'un dispositif permettant de diagnostiquer et rééduquer la vision binoculaire. Système embarqué : PIC (Microchip), UART, I2C, BLE. IHM : C++/Qt pour la partie PC / Kotlin pour la partie Android. Gestion de projet et d'équipe, rapports, réglementations, échange avec des acteurs externes, veille.

Réparateur informatique et électronique

Mai 2020 - Novembre 2020

Décembre 2020 - Maintenant

Danny SAUVAL, (Île de France, France)

Reverse engineering de PCBs. Microsoudure au microscope. Remplacement de composants. Gestion : communication, relation client, facturation.

Ingénieur robotique stagiaire

Octobre 2019 - Avril 2020

Neom (Vinci Construction), (Montsoult, France)

Simulation puis intégration d'une base mobile holonome à l'aide d'un algorithme de SLAM associé à 2 LIDARs. Fusion de capteur odométrie et IMU.

Chargé de travaux pratiques

Mai - Août 2019

2018-2020

2016-2020

École de Technologie Supérieure, (Montréal, Québec)

Encadrement et suivi de 74 étudiants en licence d'informatique. Rédaction du système de notation et évaluation des élèves.

Laborantin dans le domaine de l'haptique

Nov. 2018 - Juin 2019

École de Technologie Supérieure, (Montréal, Québec)

Interface utilisateur sur Unity, protocole de communication entre 3 appareils (Caméra infrarouge LeapMotion, matrice d'ultrasons UltraHaptics, bracelet haptique Basslet). Objectif : Transformer un signal numérique en sensation physique.

Stagiaire en ingénierie informatique

Juin 2018 - Août 2018

Sept. 2017 - Juin 2018

daisy, (Yôga, Tokyo, Japon)

Création d'un algorithme afin de scanner un visage en 3D. Matériel : Kinect v1, mise à jour vers la Intel RealSense D415. Triangulation de nuages de points en 3D. Traitement des données via Unity.

Chef de projet

Polytech Sorbonne, (Paris, France)

Rédaction du cahier des charges. Programmation d'un système de déplacement autonome pour un robot avec une caméra 3D. Étude de la cinématique du système. Analyse et traitement des nuages de points.

COMPÉTENCES

- Langues : Français, Anglais (TOEIC : 935), Notions de japonais et d'espagnol.
- Responsable, bonnes compétences en communication.
- Bonne capacité à gérer une équipe. Organisé et bonne gestion de projet. Créatif, déterminé, travailleur, autonome.